【裁判字號】    89,訴,807
【裁判日期】    900321
【裁判案由】    戰士授田憑據
【裁判全文】
臺北高等行政法院裁定                              八十九年度訴字第八○七號
    原      告  甲○○
    訴訟代理人  乙○○
    被      告  聯合勤務總司令部
    代  表  人  謝建東（總司令）
右當事人間因戰士授田憑據事件，原告對被告中華民國八十九年八月十四日（八九）
密環字第五六○六六號函提起行政訴訟，本院裁定如左：
    主  文
原告之訴駁回。
訴訟費用由原告負擔。
    理  由
一、按聯合勤務總司令部留守業務署為聯合勤務總司令部內部單位（聯合勤務總司令
    部組織規程第三條規定參照），並非機關，原告對聯合勤務總司令部留守業務署
    八十九年八月十一日（89）密環字第五六○六六號書函復以吳永芳合於戰士授田
    憑據處理條例施行細則第三十二條規定，發給Ｓ類一個基數新台幣（下同）五萬
    元補償金之原處分並無錯誤，所請求更正事項於法無據，欠難辦理等語不服，即
    係對聯合勤務總司令部之復函不服，故其提起本件行政訴訟時，自應以聯合勤務
    總司令部為被告，乃原告竟以無當事人能力之聯合勤務總司令部留守業務署為被
    告，自屬於法不合。惟被告為何機關，原屬法定，原告本件訴訟將被告記載錯誤
    ，參照行政法院（現改制為最高行政法院）七十年九月二十三日庭長評事聯席會
    議決定，應由本院依職權逕將被告改列為聯合勤務總司令部，合先敘明。
二、按「行政處分，係指行政機關就公法上具體事件所為之決定或其他公權力措施而
    對外直接發生法律效果之單方行政行為。」行政程序法第九十二條定有明文。另
    按「訴願及行政訴訟，均係對於未確定之行政處分，請求救濟之方法，若行政官
    署之處分已經確定，自不得更藉行政爭訟程序請求救濟。本件原告於行政處分確
    定後，復就同一事由向（行政機關）．．．陳情，經．．（行政機關）．．指復
    不准，此項指復僅係重申維持原處分之意旨，並非就新事實所為之新處分，乃原
    告對此指復通知．．．一再訴願，並提起行政訴訟，顯係對已確定之行政處分，
    更事爭訟，自非合法」亦經行政法院（現改制為最高行政法院）著有六十一年度
    裁字第二四號判例可參。
三、本件原告因戰士授田憑據事件前經被告機關於八十七年八月十日（八七）密環字
    第五九五八○書函（下稱原處分）復以吳永芳君合於戰士授田憑據處理條例施行
    細則第三十二條規定，發給Ｓ類一個基數補償金，原告不服，循序提起訴願、再
    訴願，訴願以及再訴願決定意旨以原告未經合法委任訴願代理人予以駁回，原告
    仍未甘服，向行政法院提起訴訟，經行政法院以八十九年度裁字第二八四號裁定
    駁回確定，依原告自陳，已依法對該裁定聲請再審，請求救濟中（經查現繫屬最
    高行政法院八十九年度再字第三一八號審理）。原告復另於八十九年八月七日以
    「陳訴書」就同一事件向被告機關請求「更正」原處分，經被告機關於八十九年
    八月十四日（八九）密環字第五六○六六號函復原告原處分並無錯誤，所請求更
    正事項於法無據，欠難辦理，是以被告之函復，自僅為就本事件處理經過所為事
    實敘述及重申原處分合法之意旨，而非就同一事由所為之另一行政處分，依照前
    述判例說明，原告對之更事爭訟，自非合法，況縱其認該復函為行政處分，惟亦
    未對之提起訴願，而逕向本院提起給付訴訟，請求被告給付五十萬元，其起訴亦
    為不合程式，應予駁回。至其實體上之主張及陳述，已毋庸復予審究，併此敘明
    。
據上論結，本件原告之訴為不合法，依行政訴訟法第一百零七條第一項第十款、第一
百零四條、民事訴訟法第九十五條、第七十八條，裁定如主文。
中      華      民      國     九十     年      三      月    二十一    日
                         臺 北 高 等 行 政 法 院  第 四 庭
                                           審 判 長 法  官  張瓊文
                                                    法  官  梁力求
                                                    法  官  黃清光
右為正本係照原本作成。
如不服本裁定，應於送達後十日內向本院提出抗告狀（須按他造人數附繕本）。
中      華      民      國     九十     年      三      月    二十七    日
                                                    書記官  楊子鋒


司法院資訊處製作；財團法人民間司法改革基金會備份。
